【裁判字號】    97,裁,1179
【裁判日期】    970214
【裁判案由】    建築法
【裁判全文】
最  高  行  政  法  院  裁  定
                                     97年度裁字第01179號
上  訴  人  甲○○
            乙○○
            丙○○
被 上訴 人  臺北市政府都市發展局
代  表  人  許志堅
                            送達代收人  吳重德
                            樓
上列當事人間建築法事件，上訴人對於中華民國96年10月25日臺
北高等行政法院96年度訴字第1357號判決，提起上訴，本院裁定
如下：
    主  文
上訴及追加之訴均駁回。
上訴審及追加之訴之訴訟費用均由上訴人負擔。
    理  由
一、按對於高等行政法院判決之上訴，非以其違背法令為理由，
    不得為之，行政訴訟法第242條定有明文。依同法第243條第
    1項規定，判決不適用法規或適用不當者，為違背法令；而
    判決有同條第2項所列各款情形之一者，為當然違背法令。
    是當事人對於高等行政法院判決上訴，如依行政訴訟法第24
    3條第1項規定，以高等行政法院判決有不適用法規或適用不
    當為理由時，其上訴狀或理由書應有具體之指摘，並揭示該
    法規之條項或其內容；若係成文法以外之法則，應揭示該法
    則之旨趣；倘為司法院解釋或本院之判例，則應揭示該判解
    之字號或其內容。如以行政訴訟法第243條第2項所列各款情
    形為理由時，其上訴狀或理由書，應揭示合於該條項各款之
    事實。上訴狀或理由書如未依此項方法表明，或其所表明者
    與上開法條規定不合時，即難認為已對高等行政法院判決之
    違背法令有具體之指摘，其上訴自難認為合法。
二、本件上訴人提起上訴，係以：依其所提照片證物可證，系爭
    固定於臺北市中山區○○○路○段131號建物上之招牌廣告（
    即奧馳國際及7-ELEVEN），係設置於既存違建上的固定支撐
    物及構架，並非側懸於系爭建築物的2至4樓外牆，而該廣告
    看板亦於期限內拆除，該處分應已全部完成，且該招牌廣告
    既非固著於建築物牆面之支撐構架，即不屬於招牌廣告及樹
    立廣告管理辦法第2條所稱招牌廣告之一部，應無建築法第9
    7條之3第2項規定之適用，原審未查明事實，竟維持被上訴
    人命上訴人應自行拆除該違規廣告物之固定支撐物、構架之
    處分，顯有違誤等語，為其理由。本件上訴人對於高等行政
    法院判決上訴，雖以該判決違背法令為理由，惟查上訴人在
    原審之各項主張如何不足採，原判決均已詳為論斷，並無不
    合。核其上訴理由狀所載內容，係就原審取捨證據、認定事
    實之職權行使，及依職權裁量所酌定論斷：上訴人將系爭招
    牌廣告構架出租予訴外人奧馳國際有限公司及統一超商股份
    有限公司，未經申請審查許可，擅自設置側懸型招牌廣告（
    廣告內容：奧馳國際及7-ELEVEN），被上訴人於95年8月8日
    、同年月28日派員赴現場勘查時，系爭招牌廣告構架上端及
    中間部分，確係以鐵條固著於系爭建築物2至4樓外牆，底端
    則固著於系爭建築物1樓之屋頂上，有現場採證照片附訴願
    卷可證，系爭招牌廣告構架屬懸側型廣告物，既未依建築法
    規定，事先申請審查取得設置之許可，即擅自設置，其違反
    建築法第97條之3第2項規定之事證明確，上訴人為系爭招牌
    廣告構架之所有人，被上訴人依建築法第95條之3規定，以
    原處分命上訴人應於文到10日內依規定自行拆除該違規廣告
    物之固定支撐物、構架，於法有據，並無違誤等情，指摘其
    為不當，並就原審已論斷者，泛言未論斷，或就原審所為論
    斷，泛言其論斷矛盾，或以其對法律之誤解，就原審取捨證
    據、依職權認定事實之事項，重複前已主張為原審詳予論斷
    所不採之理由，泛謂原判決違背法令，而未具體說明其有何
    不適用法規或適用法規不當之情形，並揭示該法規之條項或
    其內容，及合於行政訴訟法第243條第2項所列各款之事實，
    難認對該判決之如何違背法令已有具體之指摘。依首揭說明
    ，應認其上訴為不合法。又行政訴訟於上訴審程序不得為訴
    之追加，本件上訴人追加列被上訴人另二件處分95年8月10
    日北市都建字第09566603000號、第09566603100號函部分，
    於法不合，應併駁回；又本件上訴既不合法，其聲請鑑定，
    核無必要，附此敘明。
三、據上論結，本件上訴為不合法，依行政訴訟法第249條第1項
    前段、第104條、民事訴訟法第95條、第78條、第85條第1項
    前段，裁定如主文。
中    華    民    國    97    年    2     月    14    日
                    最高行政法院第三庭
                        審判長法官  黃  璽  君
                              法官  林  茂  權
                              法官  鄭  忠  仁
                              法官  黃  本  仁
                              法官  吳  東  都
以  上  正  本  證  明  與  原  本  無  異
中    華    民    國    97    年    2     月    14    日
                              書記官  彭  秀  玲


司法院資訊處製作；財團法人民間司法改革基金會備份。
